臺灣板橋地方法院刑事判決　　　　　　　93年度易字第1181號
公　訴　人　臺灣板橋地方法院檢察署檢察官
被　　　告　甲○○
上列被告因違反毒品危害防制條例案件，經檢察官提起公訴（93
年度核退毒偵字第1321號）暨移送併案審理（94年度毒偵字第15
1 號），本院受理後被告為有罪之陳述，經合議庭裁定由受命法
官獨任進行簡式審判程序，判決如下：
    主  文
甲○○連續施用第二級毒品，累犯，處有期徒刑玖月。扣案之第
二級毒品甲基安非他命共淨重柒點柒肆捌公克沒收銷燬。
    事  實
一、甲○○前於民國88年間因施用毒品案件，經送勒戒處所觀察
    、勒戒後，認無繼續施用毒品之傾向，經臺灣板橋地方法院
    檢察署檢察官於88年3 月30日以88年度偵字第5472號為不起
    訴處分確定；又於89年間因施用毒品案件，經送勒戒處所觀
    察、勒戒後，認有繼續施用毒品之傾向，經本院裁定令入戒
    治處所施以強制戒治並經臺灣板橋地方法院檢察署檢察官以
    89年度毒偵緝字第859 號提起公訴，其中強制戒治部分於90
    年8 月10日執行期滿，起訴部分則經本院於89年11月3 日以
    89 年 度重簡字第1401號判處有期徒刑六月，於89年12月28
    日確定，於91年2 月14日執行完畢。嗣於92年間又因施用毒
    品案件，經裁定令入戒治處所施以強制戒治並經臺灣板橋地
    方法院檢察署檢察官以92年度毒偵字第498 號提起公訴，其
    中強制戒治部分於93年9 月23日執行期滿，起訴部分則業經
    本院於92年10月31日以92年度簡字第2990號判處有期徒刑六
    月，於92年11月24日確定，於93年7 月8 日縮刑期滿執行完
    畢。猶不知悔改，復基於施用第二級毒品甲基安非他命之概
    括犯意，自93年8 月2 日清晨4 時許起至94年1 月3 日中午
    12 時 許止，在其位於臺北縣三重市○○○路36巷17號2 樓
    、同縣市○○街55號之2 （4 樓）等兩址住處，以放置於鋁
    箔紙上點火燒烤吸食之方式連續施用第二級毒品甲基安非他
    命多次，約兩、三天即施用一次。嗣先後於(一)93年8 月5 日
    晚上9 時許，在臺北縣三重市○○○路36巷17號2 樓住處為
    警查獲；(二)94年1 月4 日下午3 時30分許，在臺北縣三重市
    ○○街142 號前為警查獲，並扣得其所有供己施用之第二級
    毒品甲基安非他命十一包（驗餘共淨重7.3748公克）。
二、案經臺北縣政府警察局樹林分局報請臺灣板橋地方法院檢察
    署檢察官偵查起訴暨移送併案審理，經本院合議庭裁定以簡
    式審判程序審理。
    理  由
一、訊據被告甲○○於本院審理時對其於上揭時、地連續施用第
    二級毒品甲基安非他命之犯行，業已坦承不諱。又被告經警
    詢問後所採集之尿液經送檢驗結果，呈施用第二級毒品甲基
    安非他命之陽性反應，有臺灣檢驗科技股份有限公司於93年
    8 月30日、94年2 月4 日出具之濫用藥物尿液檢驗報告各一
    件附卷可稽。而扣案之透明結晶物十一包，經送憲兵司令部
    刑事鑑識中心鑑驗結果，確係第二級毒品甲基安非他命成分
    ，驗餘共淨重7.3748公克，有該鑑識中心94年6 月6 日（94
    ）安鑑字第01192 號鑑驗通知書一件附卷可憑。再者被告前
    於88年間因施用毒品案件，經送勒戒處所觀察、勒戒後，認
    無繼續施用毒品之傾向，經臺灣板橋地方法院檢察署檢察官
    於88年3 月30日以88年度偵字第5472號為不起訴處分確定；
    又於89年間因施用毒品案件，經送勒戒處所觀察、勒戒後，
    認有繼續施用毒品之傾向，經本院裁定令入戒治處所施以強
    制戒治，於90年8 月10日執行期滿；嗣於92年間又因施用毒
    品案件，經裁定令入戒治處所施以強制戒治，於93年9 月23
    日執行期滿，此有臺灣高等法院被告前案紀錄表附卷可參，
    是被告乃經強制戒治執行完畢釋放後，五年內再犯施用毒品
    之犯行，至為灼然。綜上，足認被告自白與事實相符，罪證
    明確，犯行洵堪認定。
二、查甲基安非他命係毒品危害防制條例第2 條第2 項第2 款所
    列之第二級毒品。核被告所為，係犯毒品危害防制條例第10
    條第2 項之施用第二級毒品罪。被告於施用毒品甲基安非他
    命而持有該毒品之低度行為，應為施用之高度行為所吸收，
    不另論罪。又公訴人起訴之犯罪事實雖未敘及被告自93年8
    月6 日經檢察官諭知限制住居而釋放後至94年1 月3 日中午
    12時許止施用第二級毒品甲基安非他命之犯行，然該部分事
    實與公訴人起訴之犯罪事實既具連續犯裁判上一罪關係，應
    為起訴效力所及，本院自得一併予以審究。被告先後多次施
    用第二級毒品之犯行，時間緊密，犯罪構成要件相同，顯係
    基於概括犯意為之，為連續犯，依刑法第56條規定，以一罪
    論，並加重其刑。查被告前有多次施用毒品前科，最近一次
    係於92年間又因施用毒品案件，經本院於92年10月31日以92
    年度簡字第2990號判處有期徒刑六月，於92年11月24日確定
    ，於93年7 月8 日縮刑期滿執行完畢，有臺灣高等法院被告
    前案紀錄表在卷可按，其於有期徒刑執行完畢後五年之內，
    再犯本案之罪，係屬累犯，應依刑法第47條之規定加重其刑
    ，併依法遞加重之。爰審酌被告年值青壯，不思尋求正當之
    身心發展，前曾犯施用毒品罪，仍未戒絕，竟猶施用足以導
    致精神障礙、性格異常，甚至造成生命危險之毒品，戕害一
    己之身心健康，對社會治安可能之危害程度非微，惟其於犯
    罪後尚能坦承犯行等一切情狀，量處如主文所示之刑，以示
    懲儆。
三、扣案之第二級毒品甲基安非他命十一包，驗餘共淨重7.3748
    公克，均係查獲之毒品，不問屬於犯人與否，爰依毒品危害
    防制條例第18條第1 項前段規定，併予宣告沒收銷燬。
據上論斷，應依刑事訴訟法第273 條之1 第1 項、第299 條第1
項前段，毒品危害防制條例第10條第2 項、第18條第1 項前段，
刑法第11條前段、第56條、第47條，判決如主文。
本案經檢察官鄧媛到庭執行職務
中　　華　　民　　國　　94　　年　　8 　　月　　10　　日
                    刑事第六庭    法  官  張江澤
以上正本證明與原本無異。
如不服本判決，應於判決送達後10日內，向本院提出上訴狀。
                                  書記官  林怡秀
中　　華　　民　　國　　94　　年　　8 　　月　　10　　日
附錄本案論罪科刑法條全文：
毒品危害防制條例第10條
施用第一級毒品者，處六月以上五年以下有期徒刑。
施用第二級毒品者，處三年以下有期徒刑。
